---
title: "Carflix"
author: "Alexandre"
date: "02/11/2021"
output:
  html_document: default
  pdf_document: default
---

```{r setup, include=FALSE}
knitr::opts_chunk$set(echo = TRUE)

rm(list = ls())




# PACOTES
#######
# install.packages("hrbrthemes") 
library("hrbrthemes")
library("plotly")
library("viridis")
#library("Graphviz")
library("dplyr")
library("stringr")
library("ggplot2")
library("xlsx")
library("factoextra")
library("cluster")
library("fpc")
library("NbClust")
library("clValid")
library("clustertend")
library("htmlwidgets")
library("tidyverse")
library("Hmisc")   #faz describe
library("summarytools") # dfSummary 
library("flexdashboard") 
library("readxl")
library("magrittr")


format_real <- function(values, nsmall = 0) {
  values %>%
    as.numeric() %>%
    format(nsmall = nsmall, decimal.mark = ",", big.mark = ".") %>%
    str_trim() %>%
    str_c("R$ ", .)
}



####### 



#setwd("C:\Users\amart\Documents\R\projetos\Carlix")


getwd()

DF <- read_excel("Base.xlsx", sheet = "Anuncios mercado")



###TRATATIVA DE DADOS###
DF$ID<-0
DF$COUNT <-1

for(i in 1:nrow(DF)){
  
  DF$ID[i] = i
  
  print(i)
}


format_real(DF$Preco)

DF2 <- filter(DF, AnoFabricacao >= 2010)

######## ANÁLISE EXPLORATÓRIA #########

#TODO O PERÍODO

g <-ggplot(DF, aes(x=AnoFabricacao, y=Preco , color = as.factor(Cambio))) + 
  geom_point(size = 1)+
  #theme_ipsum_ps(axis.text.y = element_text(size=10, angle=45))+
  scale_color_viridis(discrete = TRUE)+    scale_y_continuous(limits = quantile(DF$Preco, c(00, 0.95))) +geom_smooth(method='lm', formula= y~x)
#geom_vline(xintercept = x, show.legend=TRUE)+
#geom_hline(yintercept = y, show.legend=TRUE)


#Podemos observar o comportamento de veículos semi automáticos, com tendencia de aumento acima dos demais

#POS 2010

f <-ggplot(DF2, aes(x=AnoFabricacao, y=Preco , color = as.factor(Cambio))) + 
  geom_point(size = 1)+
  #theme_ipsum_ps(axis.text.y = element_text(size=10, angle=45))+
  scale_color_viridis(discrete = TRUE)+    scale_y_continuous(limits = quantile(DF2$Preco, c(00, 0.95))) +geom_smooth(method='lm', formula= y~x)
#geom_vline(xintercept = x, show.legend=TRUE)+
#geom_hline(yintercept = y, show.legend=TRUE)

#O mesmo se repete quando olhamos somente dados mais recentes



#INVESTIGAÇÃO DE TENDENCIA DE PREÇO POR TIPO DE CAMBIO COM ANÁLISE DE REGRESSÃO 
##PLOTS

DF3 <- filter(DF2, Cambio == "Manual"	)

DF4 <- filter(DF2, Cambio != "Manual")


h <-ggplot(DF2, aes(x=Quilometragem, y=Preco , color = as.factor(Cambio))) + 
  geom_point(size = 1)+
  #theme_ipsum_ps(axis.text.y = element_text(size=10, angle=45))+
  scale_color_viridis(discrete = TRUE)+  scale_x_continuous(limits = quantile(DF2$Quilometragem, c(00, 0.95))) +
  scale_y_continuous(limits = quantile(DF2$Preco, c(00, 0.95))) +geom_smooth(method='lm', formula= y~x)
#geom_vline(xintercept = x, show.legend=TRUE)+
#geom_hline(yintercept = y, show.legend=TRUE)

h


j <-ggplot(DF2, aes(x=CorPrimaria, y=Preco , color = as.factor(Cambio))) + 
  geom_point(size = 1)+
  #theme_ipsum_ps(axis.text.y = element_text(size=10, angle=45))+
  scale_color_viridis(discrete = TRUE)+  
  scale_y_continuous(limits = quantile(DF2$Preco, c(00, 0.95))) +geom_smooth(method='lm', formula= y~x)
#geom_vline(xintercept = x, show.legend=TRUE)+
#geom_hline(yintercept = y, show.legend=TRUE)

j


k <-ggplot(DF2, aes(x=AnoModelo, y=Preco , color = as.factor(Cambio))) + 
  geom_point(size = 1)+
  #theme_ipsum_ps(axis.text.y = element_text(size=10, angle=45))+
  scale_color_viridis(discrete = TRUE)+    scale_y_continuous(limits = quantile(DF$Preco, c(00, 0.95))) +geom_smooth(method='lm', formula= y~x)
#geom_vline(xintercept = x, show.legend=TRUE)+
#geom_hline(yintercept = y, show.legend=TRUE)

k

```

## Análise Exploratória de dados de preficicação de veículos

Partimos de cerca de 40.000 entradas, a análise inicial contem algumas tratativas para facilitar análises futuras, o script por ser conferido no arquivo 'Script.R'

Iniciaremos observando comportamento de preços oferecidos com base no ano de fabricação e tipo de cambio.


## Preço por tipo de Cambio



```{r cambiotot, echo=FALSE}
g
```

Vale notar que o percentil final (ultimos 5%) foi desconsiderado para eliminar outliers.
Podemos notar que a regressão para veículos Semi-Automáticos tem um corportamento de aumento mais acentuado que os demais tipos.


### Observando dados a partir de 2010

```{r cambio2010, echo=FALSE}
f
```

O mesmo comportamento é observado para esse tipo de veículo, nos mostrando possibilidades de extrapolação visando a precificação deste tipo de veículo nos próximos ciclos.


Comportamento similar é observado quando comparamos o Ano do Modelo do veículo, e não de fabricação.


```{r cambiokm, echo=FALSE}
k
```


Entretanto existem outros fatores que valem ser notados:


```{r cambiopreco, echo=FALSE}
h
```


Os valores de veículos semi-automáticos diminuem mais rapidamente que outras categorias quando comparamos o preço  pela Quilomtragem do veículo.


Não surpreendemente, características como Cor Primária não nos trazem incialmente insights de precificação média, nem podemos associar regressões confiáveis observando essa característica somente.

```{r cambiocor, echo=FALSE}
j
```

Entretanto nos ajudam a ter dimensão do volume de veículos com cores não usuais em prospecção de vendas.
